【裁判字號】    99,訴,2469
【裁判日期】    991230
【裁判案由】    妨害風化
【裁判全文】
臺灣板橋地方法院刑事判決              99年度訴字第2469號
公  訴  人  臺灣板橋地方法院檢察署檢察官
被      告  鄧曉燕
上列被告因妨害風化案件，經檢察官提起公訴（99年度偵字第14
593 號），本院判決如下：
    主  文
鄧曉燕意圖使女子與他人為性交之行為，而容留以營利，處有期
徒刑肆月，如易科罰金，以新臺幣壹仟元折算壹日。
    事  實
一、鄧曉燕係臺北縣永和市（已於民國99年12月25日改制為「新
    北市永和區，以下同）中正路39號2 樓「張忠男按摩店」之
    櫃臺負責人，負責解說消費方式及交易價格，並向顧客收取
    交易費用，竟基於意圖媒介、容留女子與他人為性交行為以
    營利之犯意，於99年5 月6 日20時30分許，在上址店內，媒
    介並容留女子李愛玉以新臺幣（下同）2000元之代價與男客
    林信伏為性交行為，並從中抽取1200元以牟利，嗣於同日21
    時33分許，為警在上址執行臨檢勤務時當場查獲，始悉上情
    。
二、案經臺北縣政府警察局（已於99年12月25日改制為「新北市
    政府警察局）永和分局移送臺灣板橋地方法院檢察署檢察官
    偵查起訴。
    理  由
一、證據能力之說明：
(一)、按被告以外之人於審判外之言詞或書面陳述，除法律有規定
    者外，不得作為證據。刑事訴訟法第159 條第1 項定有明文
    。惟因檢察官代表國家偵查犯罪、實施公訴，必須對於被告
    之犯罪事實負舉證之責，依法其有訊問被告、證人及鑑定人
    之權，證人、鑑定人且須具結，而實務運作時，偵查中檢察
    官向被告以外之人所取得之陳述，原則上均能遵守法律規定
    ，不致違法取供，其可信性極高，為兼顧理論與實務，乃於
    修正刑事訴訟法時，增列第159 條之1 第2 項規定：「被告
    以外之人於偵查中向檢察官所為之陳述，除顯有不可信之情
    況者外，得為證據。」經查，證人林信伏於99年5 月31日檢
    察官訊問時所為之陳述（見偵查卷宗第48至49頁），固係被
    告以外之人於審判外之言詞陳述，惟證人林信伏於偵查中業
    經具結擔保其證言之憑信性（至證人林信伏之結文雖未附卷
    ，惟上開訊問筆錄已明確記載「檢察官諭知具結之義務及偽
    證之處罰」等語，且經本院於審理時當庭勘驗偵訊光碟，勘
    驗結果略以：「一、筆錄記載與光碟內容相符。二、光碟畫
    面一開始顯示證人林信伏在文件上簽名，法警跟林信伏說99
    年5 月31日，之後檢察官即開始問... 。」【見本院卷宗第
    76頁反面】，足見證人林信伏於檢察官訊問前確實已簽署結
    文而完成具結程序，自不因結文嗣後未能附卷而影響已完備
    之程序），且觀諸其陳述時之客觀情狀，查無證據足認有受
    違法訊問等顯不可信或其他不適當之情況發生，其證述內容
    亦與本案犯罪事實有相當之關聯性，揆諸刑事訴訟法第159
    條之1 第2 項規定，證人林信伏於偵查中所為之言詞陳述，
    自有證據能力。
(二)、次按被告以外之人於審判中有下列情形之1 ，其於檢察事務
    官、司法警察官或司法警察調查中所為之陳述，經證明具有
    可信之特別情況，且為證明犯罪事實之存否所必要者，得為
    證據：一、死亡者。二、身心障礙致記憶喪失或無法陳述者
    。三、滯留國外或所在不明而無法傳喚或傳喚不到者。四、
    到庭後無正當理由拒絕陳述者。刑事訴訟法第159 條之3 定
    有明文。考其立法意旨在於「被告以外之人於檢察事務官、
    司法警察（官）調查中之陳述（含言詞陳述及書面陳述），
    性質上屬傳聞證據，且一般而言，其等多未作具結，所為之
    供述，得否引為證據，素有爭議。惟依本法第228 條第2 項
    ，法院組織法第66條之3 第1 項第2 款之規定，檢察事務官
    有調查犯罪及蒐集證據與詢問告訴人、告發人、被告、證人
    或鑑定人之權限；第229 條至第231 條之1 亦規定司法警察
    官、司法警察具有調查犯罪嫌疑人犯罪情形及蒐集證據等職
    權，若其等所作之筆錄毫無例外地全無證據能力，當非所宜
    。再者，如被告以外之人於檢察事務官、司法警察（官）調
    查中之陳述，係在可信之特別情況下所為，且為證明犯罪事
    實之存否所必要，而於審判程序中，發生事實上無從為直接
    審理之原因時，仍不承認該陳述之證據適格，即有違背實體
    真實發見之訴訟目的」（本條立法理由參照）。經查，證人
    林信伏於警詢時所為之言詞陳述（見偵查卷宗第15至18頁）
    ，固係被告以外之人於審判外之言詞陳述，惟證人林信伏之
    陳述內容係其親身見聞之經歷，且於甫查獲後隨即製作筆錄
    ，記憶當甚為清晰，亦無暇思量利害關係或與他人擬定說詞
    ，不致發生一般傳聞證據中證人記憶瑕疵之風險，自具有可
    信之特別情況；且證人林信伏所證情節與本案犯罪事實具有
    高度關聯性，亦為證明犯罪事實之存否所必要；又證人林信
    伏於本院審理時經合法傳喚無正當理由未到庭，復經本院依
    法拘提無著，已符合刑事訴訟法第159 條之3 第3 款規定所
    在不明而傳喚不到之情形，揆諸前揭規定，證人林信伏於警
    詢時之言詞陳述應有證據能力。
二、訊據被告鄧曉燕固坦承為址設臺北縣永和市○○路39號2 樓
    「張忠男按摩店」之櫃臺負責人，負責招待客人及收錢，店
    內按摩所得是與按摩師4 、6 分帳，有收受林信伏所交付之
    2000元及在上址按摩店為警查獲之事實不諱，惟矢口否認有
    何妨害風化犯行，辯稱：伊係在張忠男按摩店幫忙打掃，李
    愛玉係伊的朋友，當天只是幫忙伊購買鞋子而進入該店內；
    林信伏當日雖交與伊2000元，並詢問按摩店有無從事性交易
    ，但伊回答店內沒有性交易，交還林信伏2000元後，林信伏
    隨即離開該店，伊不知為何林信伏會於3 樓被警察查獲云云
    。經查：
(一)、被告為上址按摩店之櫃臺負責人，負責招待客人及收錢，店
    內按摩所得是與按摩師4 、6 分帳，於99年5 月5 日21時30
    分許，在上址按摩店為警查獲之事實，為被告所是認，亦據
    證人即執行臨檢勤務之警員上官立賢於本院審理時結證明確
    ，並有臺北縣政府警察局永和分局搜索扣押筆錄1 份及照片
    20張在卷可稽（見偵查卷宗第22至24頁、第32至41頁），堪
    信屬實。次查，證人林信伏於警詢時證稱：伊於99年5 月5
    日20 時30 分許進入臺北縣永和市○○路39號2 樓張忠男按
    摩店，是櫃臺負責人即被告與伊接洽，並跟伊說2000元可以
    作全套服務，就是做愛的意思；伊將2000元交給被告後，依
    被告指示到3 號房間等小姐；小姐李愛玉到房間後，就邀伊
    一起洗澡，然後伊與李愛玉就在房間內做愛，有性器官插入
    ；伊有使用保險套，射精在保險套裡面，李愛玉有拿衛生紙
    擦拭，並把保險套及衛生紙拿到浴室馬桶沖掉；同日21時30
    分許，警察到按摩店臨檢，被告就叫伊與李愛玉往3 樓跑，
    但仍為警查獲等語（見偵查卷宗第16至18頁），復於偵查中
    結證稱：伊到按摩店，是在外面的大陸人跟伊說可以叫小姐
    從事性交易，並要伊先付2000元等語（見偵查卷宗第48至49
    頁），與證人上官立賢於本院審理時結證稱：99年5 月5 日
    警方實施擴大臨檢勤務，伊有穿著制服，進入上址按摩店之
    樓梯間時，聽到有人往樓上跑的聲音，伊就追上去，然後在
    3 樓樓梯間看到林信伏及李愛玉，伊在樓梯間有問林信伏，
    林信伏說他是來尋找性服務，性交易已經完成，有交2000元
    給被告，保險套已被李愛玉連同衛生紙拿到廁所馬桶沖掉，
    伊是在2 樓按摩店內查獲被告等語互核相符（見本院卷宗第
    58頁反面、第59頁），足見被告確有向男客林信伏介紹消費
    之方式、交易之價格，並向男客收取2000元，且提供上址按
    摩店之房間，媒介、容留女子與林信伏為性交行為以營利之
    事實無訛。
(二)、被告雖以前揭情詞置辯，證人李愛玉亦於本院審理時結證稱
    ：伊有幫被告買鞋子，當天伊是拿鞋子去上址按摩店給被告
    ，伊沒有與林信伏為性交易，伊只是幫林信伏按摩云云。惟
    查，被告於警詢時供稱：李愛玉與林信伏正在按摩，伊跟他
    們說有警察臨檢，他們會緊張就先跑掉云云（見偵查卷宗第
    7 至8 頁），復於本院審理時先供稱：林信伏給伊2000元要
    從事性交易，伊跟林信伏說這裡沒有性交易，就把2000元還
    給林信伏，林信伏坐了一下才離開云云（見本院卷宗第16頁
    反面、第59頁反面），後又稱：伊在監視器裡面看到警察按
    門鈴，伊怕麻煩就要林信伏快走云云（見本院卷宗第59頁反
    面），苟林信伏確已先行離開上址按摩店，被告又如何能在
    看到警察按門鈴時要求被告快走，針對李愛玉究竟有無對林
    信伏從事按摩服務，被告亦供述歧異，足見被告供述明顯前
    後矛盾，實屬有疑，尚難遽信。另參以證人李愛玉與男客為
    性交易乙事，衡情應屬難以啟齒之事，且涉及自己應否依社
    會秩序維護法之規定受裁罰，而有利害關係，證人李愛玉自
    有一再否認之動機。又證人李愛玉既與被告係朋友關係，且
    與被告同在上址按摩店內工作，此業據證人李愛玉於警詢時
    及本院審理時均證述在卷（見偵查卷宗第12頁、本院卷宗第
    60頁反面），且為被告所不否認（見偵查卷宗第6 頁、本院
    卷宗第16頁反面、第78頁反面），故證人李愛玉與被告有同
    事之情誼，其所言亦難免有迴護、偏袒被告之情事，故證人
    李愛玉所為證述之憑信性亦屬有疑，尚難作為有利被告之認
    定。再審諸證人林信伏就被告所告知之消費方式、價格及進
    行性交易之過程均連續陳述且證述明確，前後證述情節始終
    不移，復與證人上官立賢之證述內容互核大致相符，核無不
    合常理或矛盾之處，並無瑕疵可指。參以證人林信伏僅係上
    開按摩店之顧客，與被告非親非故，亦無恩怨讎隙，於偵查
    中既經具結以擔保其證言之憑信性，衡情當無甘冒涉犯偽證
    罪之風險，蓄意虛構上開事實，而羅織罪名、設詞誣攀被告
    之理。是以證人林信伏上開證述情節應非子虛，較堪採信。
    被告仍空言否認，尚非可採。
(三)、綜上所述，被告所辯應係臨訟卸責之詞，殊難採信。本案事
    證明確，被告妨害風化犯行洵堪認定，應依法論科。
三、核被告所為，係犯刑法第231 條第1 項以意圖使女子與他人
    為性交行為而容留以營利罪。被告媒介之低度行為應為容留
    之高度行為所吸收，不另論罪。爰審酌被告不思以正道取財
    ，反藉媒介女子與他人從事性交行為以牟利，將女性身體當
    作交易籌碼以營利，不唯破壞社會善良風俗，且將人之身體
    物化，嚴重扭曲社會價值觀，兼衡被告無前科紀錄之素行（
    見卷附臺灣高等法院被告前案紀錄表）、生活狀況、智識程
    度、犯罪之動機、目的、手段、所獲取之利益、犯罪後之態
    度等一切情狀，量處如主文所示之刑，並諭知易科罰金之折
    算標準。
四、至證人李愛玉於本院審理時，業於供前具結，仍就被告妨害
    風化犯行之重要事項為矛盾之陳述，其所涉偽證罪嫌之部分
    ，應由檢察官另行偵辦，附此敘明。
據上論斷，應依刑事訴訟法第299 條第1 項前段，刑法第231 條
第1 項、第41條第1 項前段，刑法施行法第1 之1 條第1 項、第
2 項前段，判決如主文。
檢察官黃明絹到庭執行職務。
中    華    民    國    99    年    12    月    30    日
                  刑事第八庭審判長法  官  陳鴻清

                                  法  官  劉安榕

                                  法  官  賴彥魁
上列正本證明與原本無異。
如不服本判決，應於判決送達後10日內，向本院提出上訴書狀，
並應敘述具體理由；其未敘述上訴理由者，應於上訴期間屆滿後
20日內向本院補提理由書（均須按他造當事人之人數附繕本），
「切勿逕送上級法院」。
                                  書記官  楊文祥
中    華    民    國    99    年    12    月    30    日
附錄本案論罪科刑法條全文：
中華民國刑法第231條
意圖使男女與他人為性交或猥褻之行為，而引誘、容留或媒介以
營利者，處5 年以下有期徒刑，得併科10萬元以下罰金。以詐術
犯之者，亦同。
公務員包庇他人犯前項之罪者，依前項之規定加重其刑至2 分之
1 。

司法院資訊處製作；財團法人民間司法改革基金會備份。
